

CONTATO

- Estrada Do Coqueiro Grande Rua Vila Cardoso, 75
- 71988788011
- gabrielp1778@gmail.com

SITES, PORTFÓLIOS E PERFIS

- fagnerplaybacks.com.br/
- pgrmnts.eb.mil.br/
- www.aquivoceavalla.com.br

FORMAÇÃO ACADÊMICA

- 5CTA: https://imgur.com/a/ CNbtHic: Estágio de SPEDnivel Administrador 5 CTA Exército, EADSICTA, BAHIA, agosto de 2023
- ESFCEX pintor de obras: Exército SENAI, R. Território do Amapa 455-Pituba, Salvador-B, Bahia, agosto de 2023
- UDEMY: https://imgur.com/a/ HdaWqpi: PHP: Udemy Udemy PHP, EAD, Bahia, outubro de 2022
- CCSO: https://imgur.com/a/ KHqgCRb: Gências da computação: CCSO CCSO, EAD, Bahia, março de 2022
- CARTA Recomendação EXÉRCITO BRASILEIRO: https://i.imgur.com/0Wel6ms.jpg

IDIOMAS

inglês, espanhol: Língua materna

afrikaans:

A2

Rásico

Gabriel souza da silva

RESUMO PROFISSIONAL

6 anos de experiência na criação de projetos robustos baseados em aplicações web, desde a concepção e design até as fases de teste e implementação. Foco na criação de códigos limpos, fortes e seguros para garantir a compatibilidade com navegadores, dispositivos e sistemas operacionais, atendendo às necessidades dos clientes. capaz de criar projetos inovadores para sites e aplicativos, superando as expectativas de clientes exigentes. Profissional organizado e multitarefa, especializado em melhorias de design e verificação de códigos, com habilidades de gestão de projetos, liderança de equipes e solução de problemas. Busca um cargo desafiador e com oportunidades de crescimento na [Empresa]. Profissional.com experiência de 6 anos na área [Area], com amplo conhecimento do mercado. Capaz de estabelecer um bom relacionamento com equipes e clientes, garantindo a satisfação com os serviços prestados e o alcance das metas.

HISTÓRICO PROFISSIONAL

I aneiro 2016-Atual

Home office- Programador de sistemas de computador, Salvador, Bahia

- Implementação e teste de melhorias de recursos para melhorar a funcionalidade do produto e aumentar o desempenho.
- Identificação de problemas [Tipo] nos processos de software [Software] e aplicação de técnicas de automação, aumentando a eficiência em [Número]%

I aneiro 2016-Atual

Home office - Programador de sistemas de informação, Salvador, Bahia

- Desenvolvimento back- end de aplicações web a partir da escrita de códigos na linguagem de programação PHP, J S, possibilitando o processamento de dados nos programas criados para que as informações recebidas sejam concluídas e realizadas.
- Realização de testes após o desenvolvimento de softwares, atestando a qualidade de uso e a confiabilidade dos programas no processamento de informações, salucionando possíveis problemas de compatibilidade.
- Identificação de erros e falhas em sistemas, realizando o processo de depuração para corrigir problemas relacionados ao código-fonte das aplicações

I aneiro 2016-Atual

Home office Programador de internet, Salvador, Bahia

- Busca metodologias de desenvolvimento web, avaliando as mais eficazes para aplicação nas tarefas diárias.
- Teste de programas, realizando simulações operacionais em busca de problemas e solucionando os que eventualmente surgissem.

J aneiro 2023-J aneiro 2024 Exército Brasileiro-Soldado, Salvador, Bahia